【裁判字號】    98,台上,2266
【裁判日期】    980424
【裁判案由】    違反毒品危害防制條例等罪
【裁判全文】
最高法院刑事判決            九十八年度台上字第二二六六號
上  訴  人  甲○○
上列上訴人因違反毒品危害防制條例等罪案件，不服台灣高等法
院台南分院中華民國九十八年三月四日第二審判決（九十七年度
上訴字第一０三０號，起訴案號：台灣台南地方法院檢察署九十
六年度偵字第一八四五六號、九十七年度偵字第一六七二、二四
六一、二六三０、二六三三號），提起上訴，本院判決如下：
    主  文
上訴駁回。
    理  由
按刑事訴訟法第三百七十七條規定，上訴於第三審法院，非以判
決違背法令為理由，不得為之。是提起第三審上訴，應以原判決
違背法令為理由，係屬法定要件。上訴第三審法院之案件，是否
以判決違背法令為上訴理由，應就上訴人之上訴理由書狀加以審
查，如果上訴理由書狀並未依據卷內訴訟資料，具體指摘原判決
不適用何種法則或如何適用不當，或所指摘原判決違法情事，顯
與法律規定得為第三審上訴理由之違法情形，不相適合時，均應
認其上訴為違背法律上之程式，予以駁回。至原判決究有無違法
，與上訴是否以違法為理由係屬二事。本件原審經審理結果，認
為上訴人甲○○多次販賣第一級毒品海洛因與第二級毒品安非他
命等犯行明確，因而撤銷第一審所為科刑之判決，改判論處上訴
人販賣第一級毒品及第二級毒品等罪刑，各詳如原判決附表一、
二所示（俱累犯，均各處有期徒刑），並定其應執行之刑，已詳
敘調查、取捨證據之結果及憑以認定犯罪事實之心證理由。上訴
意旨略以：（一）、上訴人僅於友人需用海洛因時，向上游綽號
「阿林」之人調取後，單純轉讓予友人，並未從中獲利，自無販
賣可言，否則賣價當不可能如此微薄，且扣案物品中亦無海洛因
。乃原審未調查對上訴人有利之證據，遽為不利上訴人之判決，
自有應於審判期日調查之證據，未予調查之違法。（二）、原判
決就上訴人販賣第一級毒品及第二級毒品各罪刑，定應執行之刑
為有期徒刑二十二年，殊嫌過重云云。惟查：（一）、原判決依
憑上訴人於第一審及原審審理時，對原判決附表一所示販賣海洛
因之犯行，始終坦承不諱，核與證人即該附表所示之「販賣對象
」于世華等所述與上訴人進行毒品交易之過程相符，佐以上訴人
所使用之行動電話通聯紀錄及通訊監察譯文，因認上訴人確有該
附表所示之販賣海洛因犯行，業於理由內論述甚詳。上訴意旨對
原審本於證據所為之事實認定，未依據卷內訴訟資料具體指明其
如何違背證據法則或有何應於審判期日調查之證據未予調查，徒
空言指摘原判決未遑調查對其有利之證據，遽行判決，有證據調
查職責未盡之違失云云，顯非適法之第三審上訴理由，是上訴人
關於販賣第一級毒品部分之上訴，為違背法律上之程式，應予駁
回。（二）、上訴得對於判決之一部為之；未聲明為一部者，視
為全部上訴，刑事訴訟法第三百四十八條第一項定有明文。又第
三審上訴書狀，應敘述上訴之理由，其未敘述者，得於提起上訴
後十日內補提理由書於原審法院，已逾上述期間，而於第三審法
院未判決前仍未提出上訴理由書狀者，第三審法院應以判決駁回
之，亦為刑事訴訟法第三百八十二條第一項、第三百九十五條後
段所明定。本件上訴人於民國九十八年三月十八日提起上訴，並
未聲明為一部上訴，自應視為全部上訴。又其上訴時並未敘述理
由，嗣雖於同年月二十七日提出上訴理由狀，然所敘述者僅關於
販賣第一級毒品部分之上訴理由，對販賣第二級毒品部分，除指
摘原判決定應執行刑過重外，並未敘明任何上訴理由，迄今逾期
已久，於本院判決前仍未補提，是其此部分之上訴自非合法，應
予駁回，又其所指原判決所定應執行之刑過重一節，本院亦因此
無從併予審酌。
據上論結，應依刑事訴訟法第三百九十五條，判決如主文。
中    華    民    國  九十八  年    四    月  二十四  日
                      最高法院刑事第四庭
                          審判長法官  劉  介  民
                                法官  蔡  彩  貞
                                法官  林  俊  益
                                法官  徐  文  亮
                                法官  陳  國  文
      本件正本證明與原本無異
                                      書  記  官
中    華    民    國  九十八  年    五    月    七    日
                                                      K


司法院資訊處製作；財團法人民間司法改革基金會備份。
